【裁判字號】    90,上易,776
【裁判日期】    900620
【裁判案由】    贓物
【裁判全文】
臺灣高等法院臺南分院刑事判決            九十年度上易字第七七六號       Ｃ
      上  訴  人
      即  被  告  丙  ○  ○
右上訴人因贓物案件，不服臺灣嘉義地方法院九十年度易字第三一一號中華民國九十
年四月十六日第一審判決（起訴案號：臺灣嘉義地方法院檢察署九十年度偵字第七０
二四號），提起上訴，本院判決如左：
      主      文
上訴駁回。
      事      實
一、丙○○於民國八十九年六月間，在台北縣板橋市○○路附近，明知姓名年籍不詳
    綽號「阿三」及綽號「阿弟」之男子所交付之乙○○所有之汽車駕照一張、甲○
    ○所有之重型機車保險卡一張、及丁○○所有機車行照、輕型機車保險卡、健保
    卡、捐血卡各一張之物，為綽號「阿三」及綽號「阿弟」之男子所自稱拾獲之來
    歷不明之贓物，竟仍予以收受，並於八十九年六月間，在台北縣板橋市○○路附
    近，將前述乙○○所有之汽車駕照上之乙○○照片撕下，換貼丙○○自己之照片
    ，變造該駕駛執照，足以生損害於乙○○之權益及監理機關管理駕照之正確性；
    嗣於八十九年八月十七日晚上七時十五分許，為警在台北縣板橋市○○路○段十
    三巷六號四樓丙○○住處搜索時始查獲上情，並扣有乙○○所有業經變造之駕駛
    執照一張。
二、案經台北市政府警察局中正第二分局報請台灣板橋地方法院檢察署檢察官呈請台
    灣高等法院檢察署核令移轉台灣嘉義地方法院檢察署檢察官偵查起訴。
      理      由
一、訊據上訴人即被告丙○○對於右揭事實坦承不諱，並經被害人甲○○及丁○○於
    警訊時指述甚詳，復有業經變造之乙○○駕駛執照一張扣案及失竊報告與贓物認
    領保管單等各附卷可稽，事證已臻明確，被告犯行應堪認定。
二、核被告丙○○所為，係犯刑法第三百四十九條第一項、同法第二百十二條之罪。
    其所犯前開二罪間，有方法、結果之牽連關係，依刑法第五十五條規定從一重論
    以刑法第三百四十九條第一項之收受贓物罪。原審援引刑事訴訟法第二百九十九
    條第一項前段，刑法第三百四十九條第一項、第二百十二條、第五十五條，罰金
    罰鍰提高標準條例第一條前段之規定，並參酌被告犯罪之動機不良，犯罪目的、
    手段，及其品性素行不佳，犯罪所生之損害匪淺，及犯罪後態度等一切情狀，量
    處有期徒刑拾壹月。並以扣案乙○○所有身分證上為被告所貼上之「丙○○」之
    照片一張，為被告所有而供其犯罪所用，併依刑法第三十八條第一項第二款宣告
    沒收。本院經核其認事用法，均無不當，量刑亦稱妥適。被告上訴意旨，認原審
    量刑過重云云，為無理由，應予駁回。
據上論斷，應依刑事訴訟法第三百六十八條，判決如主文。
本案經檢察官楊治宇到庭執行職務。
中    華    民    國      九十    年      六      月      二十        日
                                  臺灣高等法院臺南分院刑事第六庭
                                      審判長法官  楊    明    章
                                            法官  戴    勝    利
                                            法官  顏    基    典
右正本證明與原本無異。
不得上訴。
                                      法院書記官  呂    嘉    文
中    華    民    國      九十      年      六      月     二十一       日
附錄法條：
刑法第三百四十九條第一項：收受贓物者，處三年以下有期徒刑、拘役或五百元以下
                          罰金。
刑法第二百十二條：偽造、變造護照、旅券、免許證、特許證及關於品行、能力、服
                  務或其他相類之證書、介紹書，足以生損害於公眾或他人者，處
                  一年以下有期徒刑，拘役或三百元以下罰金。


司法院資訊處製作；財團法人民間司法改革基金會備份。
